臺灣高等法院刑事附帶民事訴訟判決
109年度原附民字第10號
原      告  林小聖
被      告  林昶錡
上列被告因恐嚇案件（109年度原上易字第61號），原告提起附
帶民事訴訟，請求損害賠償，本院判決如下：
   主  文
被告應給付原告新臺幣壹萬元。
原告其餘之訴駁回。
   事  實
甲、原告方面：
一、聲明：
  ㈠被告應給付原告新臺幣（下同）15萬元。
  ㈡訴訟費用由被告負擔。
二、陳述：原告因被告所為如臺灣宜蘭地方法院109年度原易字
    第12號判決所載之行為，而受有損害，依法請求賠償精神慰
    撫金15萬元。
乙、被告方面
一、聲明：原告之訴駁回。
二、陳述：承認原告所指之侵權行為事實。   
   理  由
一、被告於民國108年11月7日15時許，駕駛自用小客車行經新北
    市○○區○道0號高速公路南向3公里處，因不滿原告對其閃大
    燈及任意變換車道，竟基於恐嚇危害安全之犯意，持道具手
    槍恐嚇原告，使原告誤以為真槍而心生畏懼，致生危害安全
    ，而對原告犯恐嚇危害安全罪，業經本院刑事判決認定在案
    ，被告亦坦承有恐嚇原告之行為，則原告主張其因被告上開
    故意不法侵害其身體之侵權行為，致其受有精神上痛苦之非
    財產上損害之事實，已堪認定。
二、按因故意或過失，不法侵害他人之權利者，負損害賠償責任
    ；又不法侵害他人之身體、健康、名譽、自由、信用、隱私
    、貞操，或不法侵害其他人格法益而情節重大者，被害人雖
    非財產上之損害，亦得請求賠償相當之金額，民法第184條
    第1項前段、第195條第1項前段分別定有明文。原告因被告
    之侵權行為受有非財產上之損害，已如前述，則原告基於侵
    權行為之法律關係，請求被告賠償精神慰撫金，自應准許。
    查被告係國中畢業，目前擔任廚師工作，月入4萬元；原告
    則高中肄業，目前在塑膠工廠上班，月入3萬5千元等情，業
    據其等陳明在卷。本院斟酌兩造之身分、經濟能力、社會地
    位、原告所受之侵害等情，認原告請求被告賠償15萬元，尚
    嫌過高，應以1萬元為當，是原告請求被告給付1萬元，應予
    准許，逾此部分之請求，為無理由，應予駁回。
三、又對於財產權訴訟之第二審判決，如因上訴所得受之利益，
    不逾100萬元（業經調整為150萬元）者，不得上訴，為民事
    訴訟法第466條第1項所明定。查本件訴訟標的金額未逾150
    萬元，依法不得上訴於第三審法院，故經本院判決後即告確
    定，而得據以執行，無聲請宣告假執行之實益，本院自無就
    原告勝訴部分依民事訴訟法第389條第1項第5款規定，依職
    權酌定相當擔保金額宣告假執行之必要。至於原告請求本院
    命由被告負擔訴訟費用部分，因訴訟費用不在刑事訴訟法第
    491條所列準用明文之列，即刑事附帶民事訴訟不必繳納費
    用，自毋庸於判決內諭知命當事人負擔，併予敘明。
據上論結，原告之訴為一部有理由，一部無理由，依刑事訴訟法
第502條第1項、第2項，判決如主文。
中　　華　　民　　國　　109 　年　　10　　月　　22　　日
                  刑事第十七庭  審判長法　官 鄭水銓
                                      法　官 沈君玲
                                      法　官 李世華
以上正本證明與原本無異。
不得上訴。
                                      書記官 莊佳鈴
中　　華　　民　　國　　109 　年　　10　　月　　22　　日